【裁判字號】    89,自,236
【裁判日期】    890731
【裁判案由】    誹謗
【裁判全文】
臺灣板橋地方法院刑事判決                          八十九年度自字第二三六號
    自  訴  人  乙○○
    被      告  甲○○
右列被告因妨害名譽案件，經自訴人提起自訴，本院判決如左：
    主  文
甲○○公然侮辱人，處罰金伍佰元，如易服勞役，以參佰元折算壹日。
    事  實
一、甲○○於民國八十八年十二月二十四日十九時許，在台北縣板橋市○○路○段肯
    德基速食店之不特定人得以出入之公眾場所內，與乙○○洽談車禍賠償事宜，因
    乙○○迭稱雙方應依過失比例負擔，甲○○不同意，且心生不滿，竟基於妨害名
    譽之犯意，在上址不特定人得以共見共聞之場合，公然對乙○○辱罵「幹×娘」
    之穢語，而以此輕蔑使人難堪之言語貶損乙○○之名譽。
二、案經被害人乙○○向本院提起自訴。
    理  由
一、訊據被告甲○○就於右揭時地與自訴人乙○○洽談車禍賠償事宜時，曾出言「幹
    ×娘」之語之事實固供認不諱，惟否認有何公然侮辱之犯行，辯稱：伊係自言自
    語，並無要罵自訴人之意云云。惟查右揭事實，業據自訴人指訴歷歷，並有其提
    出之錄音帶附卷足稽。而該錄音帶錄製之內容有：自訴人乙○○與被告商談車禍
    賠償事宜，自訴人提到希望比例賠償，被告不同意，並稱不用講，且出言「幹×
    娘」三字經，自訴人說不要罵三字經，被告說不要罵就不要罵等節，亦據本院於
    八十九年七月四日當庭勘驗屬實，並製有勘驗筆錄在卷可按，復且此勘驗內容亦
    為被告及自訴人所不爭，足證被告出言上開穢語時，係針對自訴人而發者無疑，
    所辯前詞殊非可取。再者肯德基速食店係販賣餐飲之處所，為不特定人得以出入
    之公眾場所，此乃通常人所知之事，再「幹×娘」之穢語，依社會通念，足貶損
    一般人之社會評價，為輕蔑他人使人難堪之言語，顯屬侮辱之言詞，故被告在上
    址不特定人得以共見共聞之場合，對自訴人出言上開穢語，其公然侮辱之行為實
    彰甚明。綜上，罪證明確，被告犯行堪以認定。
二、核被告所為，係犯刑法第三百零九條第一項之公然侮辱罪。爰審酌被告並無不良
    素行，此有臺灣高等法院被告全國前案紀錄及臺灣高等法院檢察署刑案紀錄簡覆
    表在卷可考，及其係因一時氣憤始為辱罵之語，且於自訴人制止後即不再為此言
    詞，此觀前揭勘驗筆錄自明，顯見其惡性甚輕，暨其所生之危害、犯罪後態度等
    一切情狀，量處如主文所示之刑，並諭知易服勞役之折算標準，以資警惕。
三、至自訴意旨所指稱被告係數度以「幹×娘」「哭爸」等不堪言詞辱罵自訴人等語
    ，為被告所否認，且查諸自訴人所提出用以證明被告有公然侮辱犯行之前揭錄音
    帶，自訴人辱罵之言詞實僅有事實欄所載中之一次，此由本院前揭勘驗筆錄可知
    ，此外復查無其他積極證據足資證明被告有除事實欄所載以外之侮辱言詞，是不
    能證明被告尚有除一次侮辱言詞外之其他自訴人所指公然侮辱之行為，惟自訴人
    認此部分與被告有罪科刑之事實具有連續犯之裁判上一罪之關係，本院爰不另為
    無罪之諭知，合此敘明。
據上論斷，應依刑事訴訟法三百四十三條、第二百九十九條第一項，刑法第三百零九
條第一項、第四十二條第二項，罰金罰鍰提高標準條例第一條前段、第二條，判決如
主文。
中      華      民      國      八十九      年      七    月    三十一  日
                                  臺灣板橋地方法院刑事第四庭
                                        法  官  許仕楓
右正本證明與原本無異
如不服本判決應於送達後十日內向本院提出上訴狀
                                        書記官  鄔維玲
中      華      民      國      八十九      年      七    月    三十一  日
附錄本案論罪科刑法條全文：
刑法第三百零九條第一項：公然侮辱人者，處拘役或三百元以下罰金。


司法院資訊處製作；財團法人民間司法改革基金會備份。
